ܢܣܝ,,pʿal,ethpʿel,paʿʿel,ethpaʿʿal,aphʿel,ettaphʿal
perfect,3MS,ܢܣܰܝ,ܐܶܬܢܣܶܝ,ܢܰܣܶܝ,ܐܶܬܢܰܣܰܝ,ܐܰܣܶܝ,ܐܶܬܬܰܣܰܝ
perfect,3FS,ܢܶܣܝܰܬ,ܐܶܬܢܰܣܝܰܬ,ܢܰܣܝܰܬ,ܐܶܬܢܰܣܝܰܬ,ܐܰܣܝܰܬ,ܐܶܬܬܰܣܝܰܬ
perfect,2MS,ܢܣܰܝܬ,ܐܶܬܢܣܶܝܬ,ܢܰܣܶܝܬ,ܐܶܬܢܰܣܰܝܬ,ܐܰܣܶܝܬ,ܐܶܬܬܰܣܰܝܬ
perfect,2FS,ܢܣܰܝܬܝ,ܐܶܬܢܣܶܝܬܝ,ܢܰܣܶܝܬܝ,ܐܶܬܢܰܣܰܝܬܝ,ܐܰܣܶܝܬܝ,ܐܶܬܰܣܰܝܬܝ
perfect,1CS,ܢܶܣܝܶܬ,ܐܶܬܢܰܣܝܶܬ,ܢܰܣܝܶܬ,ܐܶܬܢܰܣܝܶܬ,ܐܰܣܝܶܬ,ܐܶܬܰܣܝܶܬ
perfect,3MP,ܢܣܰܝܘ,ܐܶܬܢܣܶܝܘ,ܢܰܣܶܝܘ,ܐܶܬܢܰܣܰܝܘ,ܐܰܣܶܝܘ,ܐܶܬܬܰܣܰܝܘ
perfect,3FP,ܢܣܰܝ̈ܝ,ܐܶܬܢܣܶܝ̈ܝ,ܢܰܣܶܝ̈ܝ,ܐܶܬܢܰܣܰܝ̈ܝ,ܐܰܣܶܝ̈ܝ,ܐܶܬܬܰܣܰܝ̈ܝ
perfect,2MP,ܢܣܰܝܬܽܘܢ,ܐܶܬܢܣܶܝܬܽܘܢ,ܢܰܣܶܝܬܽܘܢ,ܐܶܬܢܰܣܰܝܬܽܘܢ,ܐܰܣܶܝܬܽܘܢ,ܐܶܬܬܰܣܰܝܬܽܘܢ
perfect,2FP,ܢܣܰܝܬ̈ܶܝܢ,ܐܶܬܢܣܶܝ̈ܬܶܝܢ,ܢܰܣܶܝܬ̈ܶܝܢ,ܐܶܬܢܰܣܰܝ̈ܬܶܝܢ,ܐܰܣܶܝܬ̈ܶܝܢ,ܐܶܬܬܰܣܰܝ̈ܬܶܝܢ
perfect,1CP,ܢܣܰܝܢ,ܐܶܬܢܣܶܝܢ,ܢܰܣܶܝܢ,ܐܶܬܢܰܣܰܝܢ,ܐܰܣܶܝܢ,ܐܶܬܬܰܣܰܝܢ
imperfect,3MS,ܢܶܣܽܘܝ,ܢܶܬܢܣܶܝ,ܢܢܰܣܶܝ,ܢܶܬܢܰܣܰܝ,ܢܰܣܶܝ,ܢܶܬܬܰܣܰܝ
imperfect,3FS,ܬܶܣܽܘܝ,ܬܶܬܢܣܶܝ,ܬܢܰܣܶܝ,ܬܶܬܢܰܣܰܝ,ܬܰܣܶܝ,ܬܶܬܬܰܣܰܝܝ
imperfect,2MS,ܬܶܣܽܘܝ,ܬܶܬܢܣܶܝ,ܬܢܰܣܶܝ,ܬܶܬܢܰܣܰܝ,ܬܰܣܶܝ,ܬܶܬܬܰܣܰܝ
imperfect,2FS,ܬܶܣܝܺܝܢ,ܬܶܬܢܰܣܝܺܝܢ,ܬܢܰܣܝܺܝܢ,ܬܶܬܢܰܣܝܺܝܢ,ܬܰܣܝܺܝܢ,ܬܶܬܬܰܣܝܺܝܢ
imperfect,1CS,ܐܶܣܽܘܝ,ܐܶܬܢܣܶܝ,ܐܶܢܰܣܶܝ,ܐܶܬܢܰܣܰܝ,ܐܰܣܶܝ,ܐܶܬܬܰܣܰܝ
imperfect,3MP,ܢܶܣܝܽܘܢ,ܢܶܬܢܰܣܝܽܘܢ,ܢܢܰܣܝܽܘܢ,ܢܶܬܢܰܣܝܽܘܢ,ܢܰܣܝܽܘܢ,ܢܶܬܬܰܣܝܽܘܢ
imperfect,3FP,ܢܶ̈ܣܝܳܢ,ܢܶܬܢܰܣܝ̈ܳܢ,ܢܢܰܣܝ̈ܳܢ,ܢܶܬܢܰܣܝ̈ܳܢ,ܢܰܣܝ̈ܳܢ,ܢܶܬܬܰܣܝ̈ܳܢ
imperfect,2MP,ܬܶܣܝܽܘܢ,ܬܶܬܢܰܣܝܽܘܢ,ܬܢܰܣܝܽܘܢ,ܬܶܬܢܰܣܝܽܘܢ,ܬܰܣܝܽܘܢ,ܬܶܬܬܰܣܝܽܘܢ
imperfect,2FP,ܬܶ̈ܣܝܳܢ,ܬܶܬܢܰܣܝ̈ܳܢ,ܬܢܰܣܝ̈ܳܢ,ܬܶܬܢܰܣܝ̈ܳܢ,ܬܰܣܝ̈ܳܢ,ܬܶܬܬܰܣܝ̈ܳܢ
imperfect,1CP,ܢܶܣܽܘܝ,ܢܶܬܢܣܶܝ,ܢܢܰܣܶܝ,ܢܶܬܢܰܣܰܝ,ܢܰܣܶܝ,ܢܶܬܬܰܣܰܝ
imperative,MS,ܣܽܘܝ,ܐܶܬܢܰܣܝ,ܢܰܣܶܝ,ܐܶܬܢܰܣܰܝ,ܐܰܣܶܝ,ܐܶܬܬܰܣܰܝ
imperative,FS,ܣܽܘܝܝ,ܐܶܬܢܰܣܝܝ,ܢܰܣܶܝܝ,ܐܶܬܢܰܣܰܝܝ,ܐܰܣܶܝܝ,ܐܶܬܬܰܣܰܝܝ
imperative,MP,ܣܽܘܝܘ,ܐܶܬܢܰܣܝܘ,ܢܰܣܶܝܘ,ܐܶܬܢܰܣܰܝܘ,ܐܰܣܶܝܘ,ܐܶܬܬܰܣܰܝܘ
imperative,FP,ܣܽܘܝ̈ܝ,ܐܶܬܢܰܣܝ̈ܝ,ܢܰܣܶܝ̈ܝ,ܐܶܬܢܰܣܰܝ̈ܝ,ܐܰܣܶܝ̈ܝ,ܐܶܬܬܰܣܰܝ̈ܝ
active-participle,MS,ܢܳܣܶܝ,ܡܶܬܢܣܶܝ,ܡܢܰܣܶܝ,ܡܶܬܢܰܣܰܝ,ܡܰܣܶܝ,ܡܶܬܬܰܣܰܝ
active-participle,FS,ܢܳܣܝܳܐ,ܡܶܬܢܰܣܝܳܐ,ܡܢܰܣܝܳܐ,ܡܶܬܢܰܣܝܳܐ,ܡܰܣܝܳܐ,ܡܶܬܬܰܣܝܳܐ
active-participle,MP,ܢܳܣܝܺܝܢ,ܡܶܬܢܰܣܝܺܝܢ,ܡܢܰܣܝܺܝܢ,ܡܶܬܢܰܣܝܺܝܢ,ܡܰܣܝܺܝܢ,ܡܶܬܬܰܣܝܺܝܢ
active-participle,FP,ܢܳܣ̈ܝܳܢ,ܡܶܬܢܰܣܝ̈ܳܢ,ܡܢܰܣܝ̈ܳܢ,ܡܶܬܢܰܣܝ̈ܳܢ,ܡܰܣܝ̈ܳܢ,ܡܶܬܬܰܣܝ̈ܳܢ
passive-participle,MS,ܢܣܺܝܝ,,ܡܢܰܣܰܝ,,ܡܰܣܰܝ,
passive-participle,FS,ܢܣܺܝܝܳܐ,,ܡܢܰܣܝܳܐ,,ܡܰܣܝܳܐ,
passive-participle,MP,ܢܣܺܝܝܺܝܢ,,ܡܢܰܣܝܺܝܢ,,ܡܰܣܝܺܝܢ,
passive-participle,FP,ܢܣܺܝܝ̈ܳ,,ܡܢܰܣ̈ܝܳܢ,,ܡܰܣ̈ܝܳܢ,
infinitive,,ܡܶܣܰܝ,ܡܶܬܢܣܳܝܽܘ,ܡܢܰܣܳܝܽܘ,ܡܶܬܢܰܣܳܝܽܘ,ܡܰܣܳܝܽܘ,ܡܶܬܬܰܣܳܝܽܘ
